【裁判字號】    95,訴,2484
【裁判日期】    951107
【裁判案由】    損害賠償
【裁判全文】
臺灣臺中地方法院民事判決              95年度訴字第2484號
原      告  乙○○
            戊○○
            丙○○
            丁○○
共      同
訴訟代理人  莊明翰律師
被      告  甲○○
                      （現於台中看守所羈押中）
上列當事人間請求損害賠償事件，原告提起刑事附帶民事訴訟（
本院95年度附民字第253號），經本院刑事庭移送前來，本院於
民國95年10月24日言詞辯論終結，判決如下：
    主  文
被告應給付原告乙○○新台幣捌拾參萬壹仟零柒拾玖元、原告戊○○新台幣參拾萬元、原告丙○○新台幣參拾萬元、原告丁○○
新台幣參拾萬元，及均自民國九十五年八月五日起至清償日止按
週年利率百分之五計算之利息。
訴訟費用由被告負擔。
本判決得假執行。
    事實及理由
一、原告起訴主張：被告於民國95年4月5日10時46分許，在台中
    縣大里市○○○路運動公園公廁徒手殺害訴外人林秀李。原
    告乙○○係林秀李之配偶，原告戊○○、丙○○、丁○○均
    係林秀李之子女，自得依侵權行為之損害賠償請求權，請求
    被告賠償原告之損害。因林秀李之醫療費用新台幣（以下
    同）720元、殯葬費302,700元，均由原告乙○○支付，是原
    告乙○○得請求被告賠償上開費用。另林秀李死亡時為62歲
    ，依台灣地區平均餘命表，尚有平均餘命17年，原告乙○○
    當時為64歲，尚有平均餘命9年，又原告乙○○每年之扶養
    費用為12萬元，其本有子女3人及配偶1人，共有扶養義務人
    4 人，按霍夫曼係數扣除中間利息計算9年之扶養費用為
    91,063,536元，因林秀李死亡，原告乙○○得請求被告賠償
    扶養費用22,765,884元（91,063,5364=22,765,884）。再
    因林秀李遭被告所殺害，致原告受有極大之精神痛苦，爰依
    民法第194條規定請求被告給付各原告慰撫金30萬元。故合
    計原告乙○○得請求被告賠償831,079元，其餘原告各得請
    求被告賠償30萬元。並聲明如主文第1項所示；及願供擔保
    請准宣告假執行。被告對原告請求之訴訟標的於言詞辯論為
    認諾。
二、按當事人於言詞辯論時為訴訟標的之捨棄或認諾者，應本於
    其捨棄或認諾為該當事人敗訴之判決，民事訴訟法第384條
    定有明文。查被告於言詞辯論時對原告本件起訴之訴訟標的
    為認諾，依前揭規定，原告本件請求為有理由，應予准許。
    本院併依同法第389條第1項第1款規定，依職權宣告本判決
    得假執行。
三、訴訟費用負擔及假執行宣告之依據：民事訴訟法第78條、第
    389條第1項第1款。
中    華    民    國    95    年    11    月     7    日
                  民事第三庭    法  官  張瑞蘭
一、以上正本係照原本作成。
二、如不服本判決，應於判決送達後20日內，向本院提出上訴狀
    。（須按他造當事人之人數附繕本）。
中    華    民    國    95    年    11    月     7    日
                                書記官  陳惠鈴


司法院資訊處製作；財團法人民間司法改革基金會備份。
